【裁判字號】    97,訴,1060
【裁判日期】    970814
【裁判案由】    毒品危害防制條例
【裁判全文】
臺灣基隆地方法院刑事判決              97年度訴字第1060號
公  訴  人  臺灣基隆地方法院檢察署檢察官
被      告  乙○○
上列被告因違反毒品危害防制條例案件，經檢察官提起公訴（97
年度毒偵字第1107號），被告就被訴事實為有罪之陳述，本院合
議庭裁定由受命法官獨任進行審判，經改依簡式審判程序審理後
判決如下：
    主  文
乙○○施用第一級毒品，累犯，處有期徒刑玖月，扣案之第一級
毒品海洛因壹包（淨重零點零陸參公克）併同難以析離之包裝袋
，均沒收銷燬之；扣案注射針筒壹支，沒收。
    事  實
一、乙○○前因施用毒品案件，經送強制戒治，於民國91年8 月
    12日期滿執行完畢。又因施用第一、二級毒品案件，先後由
    臺灣基隆地方法院檢察署檢察官以93年度毒偵字第1399 號
    及94年度毒偵字第1202號提起公訴，分別經本院以93年度訴
    字第668號及94年度訴字第549號判決各判處有期徒刑1年2月
    、8月確定，經接續執行，業於96年3月18日縮刑期滿執行完
    畢。詎其仍未戒除毒癮，復基於同時施用第一級毒品、第二
    級毒品之犯意，於97年4月18日下午5、6時許，在基隆市○
    ○街325巷18號住處，將品海洛因及安非他命混合，置入注
    射針筒內，同時施用海洛因及安非他命1次。嗣於同年月19
    日凌晨1時40分許，在基隆市○○○路47巷10號前處，為警
    方執行臨檢勤務盤查查獲，當場並扣得其主動交出身上右褲
    口袋內之毒品海洛因1包（毛重約0.25公克、淨重0.0630 公
    克）及背包內之注射針筒1支，經警採集尿液送驗結果，其
    尿液中係呈海洛因之嗎啡陽性反應及甲基安非他命類之陽性
    反應後，始查悉上情。
二、案經基隆市警察局第一分局報告臺灣基隆地方法院檢察署檢
    察官偵查起訴。
    理  由
壹、程序事項
    本件被告乙○○所犯者非為死刑、無期徒刑、最輕本刑為3
    年以上有期徒刑之罪或高等法院管轄第一審案件，其於準備
    程序進行中，先就被訴事實為有罪之陳述，經告知其簡式審
    判程序之旨，並聽取公訴人、被告之意見後，本院業已依刑
    事訴訟法第273條之1第1項之規定，裁定由受命法官獨任以
    簡式審判程序進行本案之審理。是依刑事訴訟法第273條之2
    之規定，本件之證據調查，即不受同法第159條第1項、第
    161 條之2、第161條之3、第163條之1及第164條至第170條
    規定之限制。
貳、實體事項
一、上開事實，業據被告於本院準備程序及本院審理時坦承在卷
    ，而其為警查獲後於97年4月19日3時15分許所採集之尿液經
    送驗結果，呈甲基安非他命、嗎啡、可待因之陽性反應，此
    有97年4月25日台灣尖端先進生技醫藥股份有限公司濫用藥
    物檢驗報告1紙附卷可稽，復有第一級毒品海洛因1包（毛重
    0.25公克、淨重0.0630公克）及注射筒1支扣案可佐。其施
    用毒品後5年內，再犯本件施用第一級、第二級毒品之犯行
    ，堪可認定，應依法論科。
二、論罪科刑：
(一)、查海洛因、安非他命分係毒品危害防制條例第2條第2項第1
    款、第2款所定之第一級、第二級毒品。核被告所為，係犯
    毒品危害防制條例第10條第1項之施用第一級毒品罪、同條
    第2項之施用第二級毒品罪。被告持有第一級毒品海洛因、
    第二級毒品安非他命之低度行為，應為施用毒品之高度行為
    所吸收，均不另論罪。查被告係以將海洛因、安非他命混合
    置入針筒內，同時施用海洛因及安非他命之事實，業據被告
    供承在卷，復查無其他可佐被告非同時施用上開毒品之積極
    證據，依「罪證有疑，利歸被告」之證據法則，應認被告此
    部分之陳述與事實相符。則被告以一施用毒品之行為，同時
    施用海洛因及安非他命，觸犯構成要件不相同之罪名，為想
    像競合犯，應從一重之施用第一級毒品罪處斷。公訴意旨認
    上開二罪應分論併罰，容有誤會（蒞庭檢察官已當庭更正）
    。
(二)、又被告前曾受如事實欄所載有期徒刑之執行，此有臺灣高等
    法院被告前案紀錄表附卷可考，其於有期徒刑之執行完畢後
    ，5年以內故意再犯本件有期徒刑以上之罪，為累犯，應依
    刑法第47條第1項加重其刑。
(三)、爰審酌被告犯罪之動機、吸食頻率、曾有施用毒品之前科
    仍不知戒除，惟犯罪後坦承犯行，且所犯之施用毒品犯行乃
    戕害自己身心健康，並未危及他人等一切情狀，量處如主文
    所示之刑。
(四)、扣案之白色粉末1袋（淨重0.0630公克），內含有第一級毒
    品海洛因成分，有97年5月14日航藥鑑字第0972527號交通部
    民用航空局航空醫務中心毒品鑑定書在卷可按，應併同難以
    析離之包裝袋，依毒品危害防制條例第18條第1項前段宣告
    沒收銷燬之。另扣案之注射針筒1支，經本院當庭勘驗，為
    市售一般市售塑膠材質針筒（非專供施用毒品所用），係被
    告所有，供施用毒品之用，業據其供承在卷，爰依刑法第38
    條第1項第2款、第3項宣告沒收。
三、據上論斷，應依刑事訴訟法第273條之1第1項、第299條第1
    項前段，毒品危害防制條例第10條第1項、第2項、第18條第
    1項前段、第23條第2項，刑法第11條、第47條第1項、第55
    條、第38條第1項第2款、第3項，判決如主文。
本案經檢察官甲○○到庭執行職務。
中    華    民    國    97    年    8     月    14    日
                  刑事第二庭法   官  陳伯厚
以上正本證明與原本無異。
如不服本判決應於收受本判決後10日內向本院提出上訴書狀，其
未敘述上訴理由者，並得於提起上訴後10日內向本院補提理由書
狀（均須按他造當事人之人數附繕本）「切勿逕送上級法院」。
中    華    民    國    97    年    8     月    14    日
                            書記官  黃士元
附錄論罪法條：
毒品危害防制條例第10條
施用第一級毒品者，處 6 月以上 5 年以下有期徒刑。
施用第二級毒品者，處 3 年以下有期徒刑。


司法院資訊處製作；財團法人民間司法改革基金會備份。
